臺灣高等法院臺中分院刑事判決　　　　　　　　　　九十年度上易字第一八三六號
　　上　訴　人
　　即　被　告　午○○
右上訴人因竊盜等案件不服台灣苖栗地方法院中華民國九十年四月六日第一審判決(
民國八十七年度易字第八七九號，起訴案號：臺灣苗栗地方法院檢察署八十七年度偵
字第二三七四號、偵字第二六二○號）及移送併辦（臺灣臺中地方法院檢察署八十七
年度偵字第一七六八二號、八十七年度偵字第一九一八三號，臺灣花蓮地方法院檢察
署八十八年度偵字第一四一號、八十七年度偵字第四一一四號、八十八年度偵字第三
一六一號），提起上訴，本院判決如左：
    主      文
上訴駁回。
    事      實
一、午○○於民國（下同）八十六年間因違反麻醉藥品管理條例及槍砲彈藥刀械管制
    條例案件，經臺灣花蓮地方法院於八十六年六月八日分別判處有期徒刑各六月，
    應執行有期徒刑十一月，如易科罰金以三百元折算一日確定，本應於八十七年六
    月二日縮刑期滿，惟於八十六年八月八日易科罰金執行完畢；竟不知悔改，分別
    與如附表壹至肆所示之行為人，基於共同之概括犯意聯絡，意圖為自己不法所有
    ，自八十七年二月下旬某日起，至同年五月三十一日凌晨一時許止，連續在如附
    表壹至肆所示之時間、地點，結夥三人以上或由二人共同，以帶兇器、毀越安
    全設備、徒手等不同方法，先後竊取如附表壹至肆所示被害人所有之物品（各次
    行竊之時間、地點、被害人、行為人、行為方法、竊得財物等均詳如附表壹至肆
    ）；又午○○明知綽號「阿明」之真實姓名年籍不詳之成年男子，所持有之車牌
    號碼Ｒ五─八六五八號自用小客車係來路不明之贓車（該車為范振淮所有，於八
    十七年五月二十八日上午五時三十分許在台中縣豐原市○○○路一四九號前失竊
    、價值約新台幣（下同）七十四萬元），竟基於故買贓物之犯意，於同年五月三
    十一日凌晨四時許，於苗栗市「大苗力保齡球館」，以四萬元之不相當代價向「
    阿明」購買後供作代步之用；嗣經警分別查獲，並扣得供竊盜使用之小型手電筒
    一支、帽子一頂及供故買贓物使用之鑰匙、剪刀、三角板手等物。
二、案經苗栗縣警察局通霄分局移送臺灣苗栗地方法院檢察署檢察官偵查起訴及臺灣
    臺中地方法院檢察署檢察官，臺灣花蓮地方法院檢察署檢察官移請併辦。
    理      由
一、訊據上訴人即被告午○○（以下簡稱上訴人)坦承除附表參編號一、二所示以外
    之竊盜犯行不諱，核與各該附表所示被害人等人於警訊或偵查中指訴失竊之情節
    相符，並核與各該附表所示之共同正犯（行為人）張清漢、江東舜、林祺財、陳
    文慶、癸○○、乙○○等証（供）述內容一致，又有如各該附表所示之証據（如
    贓物認領保管單、搜索扣押筆錄、勘驗筆錄、照片等）附卷可稽，此外復有扣案
    之鑰匙、剪刀、三角板手、黑色小手電筒各一支、黑色便帽一頂等在案可憑，足
    認被告之自白確與事實相符。至上訴人雖未承認附表參編號一、二所示之竊盜犯
    行，辯稱編號一之部分沒印象有偷，編號二之部分則忘記了云云，惟該二次竊盜
    犯行分別業經上訴人於警訊與原審坦承不諱，核與共犯江東舜指證與自白及證人
    林禎財、酉○○、未○○指證情節相符，上訴人於本院翻異前供，係屬飾卸之詞
    ，不足採信。又上訴人於本院雖辯稱故買贓車部分其事後始知該車為贓車，惟查
    上訴人於原審及本院均供稱「阿明」者交車時並未交付行車證件予伊，於原審更
    直承發動引擎是靠阿明交付的剪刀及六角板手啟動，參以該車價值約七十四萬元
    ，上訴人竟僅以四萬元之低價取得，則如阿明交予上訴人之該車有正當來源並非
    贓車，阿明又為何未能交付行車證件與車匙，又豈願以不相當之低價出售，足見
    上訴人於買受時已確知該車係屬贓物，上訴人所辯亦屬卸責之詞，委無足取，上
    訴人之竊盜與故買贓物之事證均已明確，犯行洵堪認定。
二、核上訴人所為，如附表肆之贓物部分所示犯行，係犯刑法第三百四十九條第二項
    之故買贓物罪；如附表壹、貳、參、肆之竊盜部分犯行，分別係犯刑法第三百二
    十一條第一項第二款、第三款、第四款，第三百二十條第一項之竊盜罪。公訴人
    認上訴人竊盜部分係犯刑法第三百二十條第一項之罪，尚有未洽，惟基本社會事
    實既屬相同，爰逕予變更法條。右開各次竊盜犯行，上訴人分別與張清漢、江東
    舜、林祺財、鄭永源、陳文慶、癸○○、乙○○等人間有犯意之聯絡，行為之分
    擔，均為共同正犯。上訴人先後多次竊盜行為，時間緊接，所犯罪名之基本構成
    要件相同，顯係基於概括犯意為之，為連續犯，應依刑法第五十六條規定，以其
    中情節較重如附表肆之「結夥三人以上、毀越安全設備竊盜罪」一罪論，並加重
    其刑。上訴人所為竊盜及贓物二罪間，其犯意各別，構成要件不同，應予分論併
    罰。又上訴人於民國八十六年間因違反麻醉藥品管理條例及槍砲彈藥刀械管制條
    例案件，經臺灣花蓮地方法院於八十六年六月八日判處有期徒刑十一月確定，於
    同年八月八日執行完畢，有臺灣高等法院被告全國前案紀錄表、臺灣高等法院檢
    察署刑案紀錄簡覆表等在卷可稽，其受有期徒刑執行完畢後，五年以內再犯本件
    有期徒刑以上之罪，為累犯，應依刑法第四十七條規定遞加重其刑。如附表壹至
    附表參之竊盜犯行，雖未據起訴，惟既據檢察官移送併辦，且經查與起訴部分有
    裁判上一罪之連續犯關係，本院自得合併審理。至如附表參之編號五之竊盜犯行
    ，雖未經起訴及移送併辦，然基於同一理由，本院亦應合併審理，附此指明。又
    上訴人於本院調查時雖主張曾向花蓮縣警察局花蓮分局警員黃立炎自首竊盜犯行
    ，惟查本件上訴人所犯之竊盜犯行，不惟係花蓮警分局查獲移送之部分，尚有花
    蓮縣警察局新城分局、吉安分局及苖栗縣警察局通霄分局等單位所查獲移送之部
    分，則縱上訴人曾向警員黃立炎自首部分竊盜犯行亦無就竊盜罪依自首規定減輕
    其刑問題。另上訴人於本院調查時雖又主張本案與台灣高等法院花蓮分院九十年
    度上易字第七六號竊盜乙案有連續犯關係，應為免訴判決，然查後者之案件上訴
    人之犯罪時間係在八十八年十二月至八十九年二月間，與本案之犯罪時間係八十
    七年二月至五月間，相距至少一年七月之久，有該判決在卷可佐，實難謂時間緊
    接而為同一概括犯意所為，自亦無連續犯裁判上一罪關係，均併此敘明。
三、原審因而以上訴人罪証明確，適用刑法第五十六條、第三百二十一條第一項第二
    款、第四款、第三百四十九條第二項、第四十七條、第五十一條第五款、第三十
    八條第一項第二款、竊盜犯贓物犯保安處分條例第三條第一項第一款、第四條、
    第五條第一項前段、罰金罰鍰提高標準條例第一條前段之規定，並審酌上訴人素
    行不佳、年青力壯而不知上進，竟一再行竊，雖未至恃此為業之程度，惟顯已有
    犯罪之習慣，危害社會甚鉅；惟其犯後尚能坦承犯行，已知悔悟等一切情狀，分
    別就連續結夥三人以上、毀越安全設備竊盜部分，量處有期徒刑參年陸月，故買
    贓物部分，量處有期徒刑陸月，並定應執行刑為有期徒刑參年拾月，以示懲儆。
    並以扣案之鑰匙、剪刀、三角板手、黑色小手電筒各一支、黑色便帽一頂等均為
    上訴人所有，供犯罪所用之物，業據上訴人供述在卷，爰均依法宣告沒收。復以
    上訴人自八十七年二月起至五月底止，連續犯竊盜、贓物等罪，其時間連續、次
    數密集，犯罪地點遍佈於花蓮、苗栗二縣，其手法包含結夥三人、帶兇器、踰
    越安全設備等態樣，縱未至恃竊盜為業之程度，然顯足證其已有犯罪之習慣，綜
    合上開情狀，經核與竊盜犯贓物犯保安處分條例第三條第一項第一款之規定相符
    ，且依其犯罪情節，足認有施以強制工作之必要，爰併諭知上訴人應於刑之執行
    前，令入勞動處所強制工作三年，以資矯正。末按犯罪事實應依証據認定之，無
    証據不得推定其犯罪事實；刑事訴訟法第一百五十四條定有明文。又認定不利於
    被告之事實，須依積極証據，苟積極証據不足為不利於被告事實之認定時，即應
    為有利於被告之認定，更不必有何有利之証據，最高法院三十年上字第八一六號
    著有判例足資參照。如附表伍編號一、二所示之犯行，公訴意旨認係上訴人有
    竊盜罪嫌而提起公訴；惟訊據上訴人則堅詞否認有右開犯行，辯稱：「八十七
    年五月二十五日我還在花蓮，我是五月三十一日才與林祺財一同來苗栗」等語；
    經查，如附表伍編號一之犯行，係經同案被告癸○○（另行審決）教唆案外人陳
    文慶、林元慶二人竊取，推由陳文慶把風、林元慶下手行竊；而如附表伍編號二
    之犯行，被告癸○○亦於審理中自白：「是我跟陳文慶去載的。陳文慶知道我要
    去偷」（參原審審理卷第九八頁）；而陳文慶亦證稱：「是癸○○帶我去載的。
    」（原審審理卷第九七頁）等語；是右開二件犯行，均據癸○○、陳文慶二人在
    審理中供認不諱，且表明該犯行午○○並未參與，而上訴人確係於八十七年五月
    三十一日（應為五月三十日）始與林祺財、乙○○等至苗栗，亦據癸○○、林祺
    財、陳文慶等人供證無訛；足證上訴人所辯伊未參與附表伍編號一、二之犯行等
    語，應堪採信；其他又無積極証據足資認定被告有上開犯行，即尚不得就該部
    分逕以竊盜罪相繩，惟公訴人既係以裁判上一罪起訴，原審爰不另為上訴人無罪
    之諭知。經核原判決認事用法，核無違誤，量刑亦屬妥適。上訴人上訴意旨仍執
    前詞，否認部分犯行並以量刑過重而指摘原判決不當，經核非有理由，應予駁回
    。
四、至如附表伍所示編號三至六所示犯行，雖經臺灣花蓮地方法院檢察署九十一年度
    偵字第三六五號檢附同署八十七年度偵字第二二三七號及臺灣臺中地方法院檢察
    署檢察官八十七年度偵字第一七六八二號與同署九十年偵字第一三七二六號等案
    卷再移請本院併辦；惟訊據上訴人亦堅詞否認犯有右開犯行，辯稱：「確實不是
    我做的。我做的我都有承認，但確不是我做的，我也不應承認」等語；經查右開
    各併辦部分或僅有被害人之指訴被竊情節，或只有同案共犯之片面供述，其他尚
    無積極証據足資認定上訴人有上開犯行，且衡諸上訴人就併辦部分之其他犯行
    均供認不諱，若確有右開犯嫌，尚無特予否認之理，是上訴人所辯，衡情尚非
    不可採信；從而，上訴人該等部分之犯行既不能証明，即與起訴有罪部分並無裁
    判上一罪關係，本院依法不得併予審理，爰將上開併辦部分退回該檢察官另行依
    法處理，附此敘明。
據上論結，應依刑事訴訟法第三百六十八條，判決如主文。
本案經檢察官壬○○到庭執行職務。
中      華      民      國　  九十一     年      四       月     十     日
                                   臺灣高等法院臺中分院刑事第七庭
                                         審判長法  官　林  榮　龍
                                               法　官  黃  日  隆
                                    法　官  江  錫  麟
右正本證明與原本無異。
不得上訴。
                                               書記官　陳　美　利
中      華      民      國　  九十一     年      四       月    十一    日
附錄本案論罪科刑法條
中華民國刑法第三百二十一條
（加重竊盜罪)
犯竊盜罪而有左列情形之一者，處六月以上五年以下有期徒刑：
一  於夜間侵入住宅或有人居住之建築物、船艦，或隱匿其內而犯之者。
二  毀越門扇、牆垣或其他安全設備而犯之者。
三  攜帶兇器而犯之者。
四  結夥三人以上而犯之者。
五  乘火災、水災或其他災害之際而犯之者。
六  在車站或埠頭而犯之者。
前項之未遂犯罰之。
第三百四十九條第二項
搬運、寄藏、故買贓物或為擔保者，處五年以下有期徒刑、拘役或科或併
科一千元以下罰金。
附表：（依犯罪時間排序）
壹：台中偵字第一七六八二號卷（花蓮偵字第二二三七號、吉警刑字第二七五五號）
一、時間：八十七年二月底某日
    地點：花蓮縣吉安鄉○○村○○路四八四號（益順超商）
    被害人：丁○
    行為人：張清漢、午○○
    行為：◎共同（竊盜）
    竊盜所得之物：玫瑰石一顆，重約五十公斤、市價五萬元
    証據：★午○○於審理中自白（審理卷第二七九頁）
          ★午○○於偵查中自白（吉警刑字第二七五五號第八頁、花檢偵字第四一
            一四號第十五頁）
            張清漢自白與指証（吉警刑字第二七五五號第二頁）
            丁○之指訴、照片（吉警刑字第二七五五號第十四頁、第四○、四二頁
            ）
二、時間：八十七年二月底某日
    地點：花蓮縣吉安鄉○○路○段一五八巷十號
    被害人：卯○○
    行為人：張清漢、午○○、江東舜
    行為：◎結夥三人（加重竊盜）
    竊盜所得之物：奇木桌乙組、奇木椅十四個、玫瑰石二顆、市價二十萬元
    証據：★午○○於審理中自白（審理卷第二七九頁）
          ★午○○於偵查中自白（吉警刑字第二七五五號第五頁、花檢偵字第四一
            一四號第十五頁）
            江東舜自白與指証（花檢偵字二二三七號第二七頁）
            卯○○指訴、贓物認領單、照片（吉警刑字第二七五五號第十五頁、第
            二四頁、第三八頁）
三、時間：八十七年二月底某日
    地點：花蓮縣新城鄉新城村新興十二號
    被害人：申○○
    行為人：張清漢、午○○
    行為：◎共同（竊盜）
    竊盜所得之物：玫瑰石乙顆、重約一百公斤、市價一萬元
    証據：★午○○於審理中自白（審理卷第二七九頁）
          ★午○○於偵查中自白（吉警刑字第二七五五號第七頁、花檢偵字第四一
            一四號第十五頁）
          申○○指訴、照片（吉警刑字第二七五五號第十六、三九頁）
四、時間：八十七年三月初
    地點：花蓮縣新城鄉新城村新興五十二號
    被害人：子○○
    行為人：張清漢、午○○
    行為：◎共同（竊盜）
    竊盜所得之物：玫瑰石乙顆、重約一百公斤、市價一萬元
    証據：★午○○於審理中自白（審理卷第二七九頁）
          ★午○○於偵查中自白（吉警刑字第二七五五號第七頁、花檢偵字第四一
            一四號第十六頁）
            子○○指訴、照片（吉警刑字第二七五五號第十七、四一頁）
五、時間：八十七年三月初
    地點：花蓮縣新城鄉康樂村王冠藝品館旁空地
    被害人：丙○○
    行為人：張清漢、午○○
    行為：◎共同（竊盜）
    竊盜所得之物：玫瑰石乙顆、重約一百公斤、市價一萬元
    証據：★午○○於審理中自白（審理卷第二七九頁）
          ★午○○於偵查中自白（吉警刑字第二七五五號第五頁、花檢偵字第四一
            一四號第十六頁）
            丙○○指訴、照片（吉警刑字第二七五五號第十八、三七頁）
六、時間：八十七年三月初
    地點：花蓮縣吉安鄉○○村○○路三十七號
    被害人：甲○○
    行為人：張清漢、午○○
    行為：◎共同（竊盜）
    竊盜所得之物：玫瑰石乙顆、重約一百公斤、市價九萬元
    証據：★午○○於審理中自白（審理卷第二七九頁）
          ★午○○於偵查中自白（吉警刑字第二七五五號第七頁、花檢偵字第四一
            一四號第十六頁）
            甲○○指訴、贓物認領保管單、照片（吉警刑字第二七五五號第十九、
            二五、三六頁）
七、時間：八十七年三月底（八十七年四月三日凌晨二時許）
    地點：花蓮縣新城鄉順安村北三棧二十五號
    被害人：巳○○
    行為人：張清漢、午○○、林祺財
    行為：◎結夥三人（加重竊盜）
    竊盜所得之物：玫瑰石四十顆、市價
    証據：★午○○於審理中自白（審理卷第二七九頁）
          ★午○○於偵查中自白（花檢偵字第四一一四號第十六頁、吉警刑字第三
            ○○九號第九頁）
            張清漢自白與指証（吉警刑字第二七五五號第一頁）（吉警刑字第三○
            ○九號第十三頁
            林祺財自白與指証（花檢偵字第二二三七號第二七頁）
            巳○○指訴、贓物認領保管單（吉警刑字第二七五五號第二十、二六頁）
           （吉警刑字第三○○九號第十六頁）
八、時間：八十七年四月二日
    地點：花蓮縣吉安鄉○○村○○○道奇木工廠
    被害人：不詳
    行為人：張清漢、午○○
    行為：◎共同（竊盜）
    竊盜所得之物：檜木桌椅
    証據：★午○○於審理中自白（審理卷第二七九頁）
          ★午○○於偵查中自白（花檢偵字第四一一四號第十七頁）
            張清漢自白與指証（吉警刑字第二七五五號第二頁）
貳、台中地檢偵字第一九一八三號卷（花蓮偵字第二六九五號、吉警刑字第三三二二
    號）
一、時間：八十七年四月二十日凌晨一時許
    地點：花蓮縣新城鄉順安村北三棧一之十四號（私人工作室）
    被害人：辰○○
    行為人：午○○、江東舜
    行為：◎共同（竊盜）
    竊盜所得之物：玫瑰石四二件、彌勒佛木彫一件
    証據：★午○○自白（審理卷第二七八頁）
          林祺財指証（花蓮偵字第二六九五號第十七頁）
          江東舜自白與指証（花蓮偵字第二六九五號第二五、三五頁）（吉警刑
          字第三三二二號第十、十二頁）
          辰○○指訴（花蓮偵字第二六九五號第二六頁）
          檢察官勘驗筆錄（花蓮偵字第二六九五號第三三頁）
          黃瑞山認領筆錄（花蓮偵字第二六九五號第三七、三八頁）
          搜索扣押筆錄（吉警刑字第三三二二號第十八、二五頁）
          贓物認領保管單（吉警刑字第三三二二號第三三頁）
參：花蓮地檢偵一四一號（花蓮分局市警刑字第六二五三號）
一、時間：八十七年三月二十六日
    地點：花蓮縣吉安鄉○○○道旁無門牌（奇木工廠）
    被害人：酉○○
    行為人：午○○、鄭永源（未設大門而直接進入、徒手）
    行為：◎共同（竊盜）
    竊盜所得之物：七里香樹頭
    証據：★午○○自白（花蓮分局市警刑字第六二五三號第十七、十九頁）
          林祺財指証、照片（花蓮分局市警刑字第六二五三號第四、九頁）
          江東舜指証（花蓮分局市警刑字第六二五三號第二五頁）
          酉○○指訴、認領保管單（花蓮分局市警刑字第六二五三號第三八至四一
          頁）
二、時間：八十七年三月三十日十三時許
    地點：花蓮縣新城鄉○○路二十之一號
    被害人：未○○
    行為人：午○○、江東舜
    行為：◎共同（竊盜）
    竊盜所得之物：壽桃形紅石、達摩祖師木彫
    証據：★午○○於審理中自白（審理卷第二七九頁）
          ★午○○自白（花蓮分局市警刑字第六二五三號第十七頁）
          林祺財指証（花蓮分局市警刑字第六二五三號第四、五、六頁）
          江東舜自白與指証（花蓮分局市警刑字第六二五三號第二八頁）
          未○○之指訴（第四四、五三頁）
三、時間：八十七年五月九日凌晨四時許
    地點：花蓮市○○路三七五號（中信通訊行）
    被害人：戊○○
    行為人：午○○、江東舜、林祺財（把風）
    行為：午○○持可供凶器使用之螺絲起子一把（未扣案）撬開鐵門、復持同一起
          子撬門市玻璃櫃，致玻璃破損經人發覺後逃逸
          ◎結夥三人、帶凶器竊盜，未遂
    証據：★午○○自白（花蓮分局市警刑字第六二五三號第十五頁）
          戊○○警訊筆錄、認領保管單（花蓮地檢偵一四一號第五二、五三頁）
          林祺財指証（花蓮分局市警刑字第六二五三號第六頁）
          江東舜自白與指証
         內政部警政署刑事警察局指紋鑑定書
⊙五、（未據移送併辦）
    時間：八十七年二、三月間
    地點：花蓮縣新城鄉○○村○○路一之二四號
    被害人：歐慶國
    行為人：午○○、江東舜
    行為：◎共同（竊盜）
    竊盜所得之物：電視機三台、水晶藝術品約三十件
    証據：★午○○自白（花蓮分局市警刑字第六二五三號第十七頁）
            江東舜自白與指証（花蓮分局市警刑字第六二五三號第二九頁）
肆、八十七年偵二三七四號、二六二○號（花蓮偵三一六一號卷併案）
竊盜部分：
    時間：八十七年五月三十一日凌晨一時許
    地點：苗栗縣通霄鎮平元里十二鄰一○三之二號「源藝木彫、藝品批發行」
    被害人：辛○○（無人居住之建築物）
    行為人：午○○、陳文慶、癸○○、乙○○
    行為：癸○○提議後，午○○、陳文慶、癸○○、乙○○四人共同謀議行竊；由
          癸○○決定行竊地點，並由癸○○駕駛ＭＢ─七九○七號自用小客車（上
          載午○○、乙○○），陳文慶駕駛ＬＵ─三○三一號自用小客車追隨在後
          ，抵達「源藝木彫、藝品批發行」後，推由陳文慶把風，午○○拉開窗戶
          鐵條踰越該安全設備入內共同竊取得手。
          ◎結夥三人以上、踰越安全設備竊盜
    竊盜所得之物：木彫荷葉觀音等五十餘尊（含三尺六吋之韋陀型木彫乙尊）、電
                  鑽六台
    証據：(1)「辛○○」與警察共同於八十七年五月三十一日上午十一時許，在「洽
          基」混凝土廢棄工寮查獲木彫荷葉觀音等十九尊（三尺六吋之韋陀型木彫
          乙尊）及電鑽一台。(2)「辛○○」之友有目擊噴上「農用」字樣汽車於凌
          晨時竊取物品(3)在前開廢棄工寮同時查獲該「農用」字樣汽車，並在車內
          發現觀音木彫手指碎片。（偵字第二三七四號卷第四、五頁）(6)搜索扣押
          証明筆錄（同卷第二二、二三頁）(7)贓物認領保管單（同卷第二七頁）(8)
          辛○○指訴（審理卷）★午○○於偵審中自白。
贓物部分：
    時間：八十七年五月三十一日凌晨四時許
    地點：苗栗市「大苗力保齡球館」
    被害人：范振淮
    行為人：午○○
    行為：午○○明知綽號「阿明」，真實姓名年籍不詳之成年男子，所持有之車牌
          號碼Ｒ五─八六五八號自用小客車係來路不明之贓車（該車於八十七年五
          月二十八日上午五時三十分在台中縣豐原市○○○路一四九號前失竊、價
       值約七十四萬元），竟基於故買贓物之犯意，以四萬元之不相當代價向「
          阿明」購買後供作代步之用。
          ◎故買贓物
    証據：被害人范振淮之指訴（偵二三七四號卷第八頁）
          贓物認領保管單（同卷第二八頁）
          扣押物品清單（鎖匙、剪刀、板手各一支，偵卷第四二頁）
          午○○之自白（偵二三七四號卷第十、審理卷）「我用四萬元購買車子。
          購買時知道是贓車。阿明交給我車子時，電源及起動引擎鎖都被破壞，只
          交給我紅色剪刀一把及六角板手一把發動車子」
伍：
（不另為無罪諭知部分）
一、時間：八十七年五月二十五日凌晨
    地點：苗栗縣竹南鎮中英里保安林一三二號旁
    行為人：陳文慶、林元慶、癸○○
    行為：由癸○○教唆陳文慶、林元慶行竊，推由林元慶下手，陳文慶負責把風，
          趁「庚○○」所有之ＬＵ─三○三一號自用小客車置於路邊而竊取得手。
          並於得手後將後方車牌一面拆卸，噴上「農用」字樣，供為己用。
    証據：「庚○○」所有之ＬＵ─三○三一號自用小客車於八十七年五月三十一日
          在通霄鎮通霄橋下「洽基」混凝土廢棄工寮查獲。
          「庚○○」之証詞（見偵字二六二○號卷第三頁）
          贓物認領保管單（前揭卷第四頁）
          車輛竊盜失竊資料（第二九頁）
          癸○○在審理中自白。
          陳文慶在審理中之証詞。
二、時間：八十七年五月二十七日凌晨
    地點：苗栗縣三義鄉○○路三四六號己○○經營之「天華沉檀彫坊」
    行為人：陳文慶、午○○。
    行為：由三人合力將置於門前之「樟木觀音神像」搬上ＬＵ─三○三一號自用小
          客車得手，置於通霄橋下「洽基」混凝土廢棄工寮。
    証據：己○○與警察共同在「洽基」混凝土廢棄工寮大門屋簷下查獲前開「樟木
          觀音神像」（見偵字第二三七四號卷第七頁）、贓物認領保管單（偵卷二
          三七四號第二四頁）
（以下為退回併辦部分）
台中偵字第一七六八二號卷（含花蓮偵字第二二三七號、吉警刑字第二七五五號）
三、時間：八十七年一月二十七日
    地點：花蓮縣吉安鄉○○路○段四二六號倉庫
    被害人：丑○○
    行為人：張清漢、午○○
    行為：張清漢、午○○二人駕駛小貨車，徒手竊取輪胎等物後，分三批載運至吉
          安鄉張清漢所有田地裡後販售得利。
    竊盜所得之物：輪胎三十條、市價約四十八萬元
   証據：張清漢自白與指証（吉警刑字第二七五五號第一頁）
          丑○○之指訴、照片（花檢偵字二二三七號第二三頁、吉警刑字第二七五
          五號第十二頁、第四四頁）
四、時間：八十七年三月二十二日
    地點：花蓮縣吉安鄉○○村○○○街七號
    被害人：寅○○
    行為人：張清漢、午○○、江東舜
    竊盜所得之物：玉石一批、奇木桌椅、玫瑰石、市價四十八萬元
    証據：寅○○指訴、贓物認領保管單、照片（吉警刑字第二七五五號第二一、二
    七、二八、四三頁）
五、時間：八十七年四月二十四日
    地點：花蓮市○○○街五十四號
    被害人：廖永正
    行為人：張清漢、午○○、林祺財
    行為：◎結夥三人（加重竊盜）
    竊盜所得之物：茶壺、觀音像、相機、木彫、呼叫器、觀賞用指揮刀等物
    証據：張清漢自白與指証（吉警刑字第二七五五號第二頁）
          廖永正指訴（吉警刑字第二七五五號第二二頁）
                                                              　　　　　Ｆ
